臺灣臺南地方法院刑事判決
111年度金訴緝字第13號
公  訴  人  臺灣臺南地方檢察署檢察官
被      告  郭祖寧




上列被告因洗錢防制法等案件，經檢察官提起公訴（110年度偵
字第6096號）及移送併辦（109年度偵字第15031號、第15032號
、第21873號、第21874號、110年度偵字第1014號、第18831號、
110年度偵字第24022號、109年度偵字第15952號、110年度偵字
第7992號），被告於審理時就被訴事實為有罪之陳述，本院告知
簡式審判程序之意旨，並聽取檢察官、被告2人之意見後，經合
議庭裁定由受命法官獨任進行簡式審判程序，判決如下：
    主  文
郭祖寧幫助犯洗錢防制法第十四條第一項之洗錢罪，處有期徒刑
伍月，併科罰金新臺幣參萬元，罰金如易服勞役，以新臺幣壹仟
元折算壹日。
    事  實
一、郭祖寧可預見將金融機構帳戶存摺、提款卡（含密碼）等物
    提供予他人使用，將可能遭詐欺集團利用作為人頭帳戶及掩
    飾或隱匿他人實施詐欺犯罪所得、從事財產犯罪，仍基於幫
    助詐欺及幫助洗錢之不確定故意，於民國109年6月9日下午
    前某日時，在不詳地點，郭祖寧將所申請之臺灣銀行復興分
    行帳號000000000000（以下簡稱臺灣銀行）之存摺、提款卡
    （含密碼）等交予真實姓名年籍均不詳之詐欺集團成員收受，
    以此方式提供該等帳戶予詐欺集團使用而幫助其等遂行詐欺
    取財及洗錢之犯罪行為。嗣該詐欺集團成員取得前揭臺灣銀
    行之存摺、提款卡（含密碼）後，即意圖為自己不法所有，
    基於詐欺取財及洗錢之犯意聯絡，先由該詐欺集團成員，於
    附表各編號「詐騙手法」欄所示之詐欺方式，向附表各編號
    所示之人施用詐術，致其等陷於錯誤，各於附表各編號「匯
    款時間」欄所示之時間，匯款如附表各編號「匯款金額」所
    示之款項至郭祖寧前開帳戶內，嗣附表各編號所示之款項，
    旋經詐欺集團成員持該等帳戶提款卡提領現金，製造金流斷
    點，而以此方式，掩飾、隱匿上開犯罪所得之去向，嗣經附
    表所示之洪宜伶、趙婕琪、陳美均、王鈺如、紀易玫、林詩
    婷、蘇奕瑄發現受騙而報警處理，始查悉上情。
二、案經洪宜伶、趙婕琪、陳美均、紀易玫、林詩婷告訴暨桃園
    市政府警察局中壢分局、臺南市政府警察局第一分局、臺南
    市政府警察局歸仁分局、臺南市政府警察局第四分局移送臺
    灣臺南地方檢察署檢察官偵查起訴暨移送併案。
    理  由
一、程序事項：
    被告郭祖寧於審理時就上開犯罪事實為有罪之陳述，且所犯
    係死刑、無期徒刑或最輕本刑為3年以上有期徒刑以外之罪
    ，亦非高等法院管轄之第一審案件，經本院告知簡式審判程
    序之旨，並聽取檢察官、被告及辯護人之意見後，依刑事訴
    訟法第273條之1第1項規定，經合議庭裁定由受命法官獨任
    進行簡式審判程序。是本案之證據調查，依同法第273條之2
    規定，不受同法第159條第1項、第161條之2、第161條之3、
    第163條之1及第164條至第170條規定之限制，就以下所引傳
    聞證據之適格性，爰不再予逐一審究論述，合先敘明。
二、認定事實之理由及依據：
    如附表所示之犯罪事實，業經被告郭祖寧於本院審理時坦承
    犯行，核與證人王駿珽、楊沛玉於本院審理、準備程序時之
    證述情節大致相符，並經附表所示之證人即告訴人與被害人
    等證述在卷，復有附表所示之證據資料附卷可按，足認被告
    郭祖寧於本院審理時之自白與事實相符，洵堪採為論罪科刑
    之依據。綜上所述，本件事證明確，被告郭祖寧犯行堪以認
    定，應予依法論科。
三、論罪科刑：
(一)按刑法第30條之幫助犯，係以行為人主觀上有幫助故意，客
    觀上有幫助行為，即對於犯罪與正犯有共同認識，而以幫助
    意思，對於正犯資以助力，但未參與實行犯罪之行為者而言
    。幫助犯之故意，除需有認識其行為足以幫助他人實現故意
    不法構成要件之「幫助故意」外，尚需具備幫助他人實現該
    特定不法構成要件之「幫助既遂故意」，惟行為人只要概略
    認識該特定犯罪之不法內涵即可，無庸過於瞭解正犯行為之
    細節或具體內容，此即學理上所謂幫助犯之「雙重故意」。
    又金融帳戶乃個人理財工具，依我國現狀，申設金融帳戶並
    無任何特殊限制，且可於不同之金融機構申請多數帳戶使用
    ，是依一般人之社會通念，若見他人不以自己名義申請帳戶
    ，反而收購或借用別人之金融帳戶以供使用，並要求提供提
    款卡及告知密碼，則提供金融帳戶者主觀上如認識該帳戶可
    能作為對方收受、提領特定犯罪所得使用，對方提領後會產
    生遮斷金流以逃避國家追訴、處罰之效果，仍基於幫助之犯
    意，而提供該帳戶之提款卡及密碼，以利洗錢實行，仍可成
    立一般洗錢罪之幫助犯（最高法院108年度台上大字第3101
    號裁定意旨參照）。查被告郭祖寧交付臺灣銀行之提款卡、
    存摺供他人使用，並告知提款卡之密碼，將使該他人得以持
    該帳戶收受、提領詐欺犯罪所得款項，主觀上已認識其提供
    帳戶之提款卡及密碼等資料，將可能被用於收受及提領包含
    詐欺犯罪在內特定犯罪之犯罪所得，並得藉此遮斷資金流動
    軌跡而逃避國家追訴、處罰，自有幫助他人實現洗錢防制法
    第2條第2款洗錢行為、刑法第339條第1項詐欺犯罪之犯意。
    然被告郭祖寧提供帳戶之行為，畢竟並非詐欺或洗錢犯罪之
    構成要件行為，復無證據得證明被告有參與犯罪構成要件之
    行為；且被告交付帳戶雖有幫助他人實現詐欺、洗錢犯罪之
    故意，然畢竟未有為自己實行詐欺、洗錢犯罪之意思。是核
    被告郭祖寧所為，係犯刑法第30條第1項、第339條第1項之
    幫助詐欺取財罪及刑法第30條第1項、洗錢防制法第14條第1
    項之幫助一般洗錢罪。
(二)被告郭祖寧以一提供臺灣銀行帳戶存摺、提款卡及密碼等資
    料之行為，幫助詐騙集團分別詐欺附表所示之數被害人，並
    幫助詐欺集團於提領被害人等人匯入本案帳戶之款項後，產
    生遮斷金流以逃避國家追訴、處罰之效果，均係以一行為觸
    犯數幫助詐欺取財及幫助洗錢罪名，為想像競合犯，應依刑
    法第55條規定，從一重論以洗錢防制法第14條第1項、刑法
    第30條第1項前段之幫助洗錢罪。
(三)臺灣臺南地方檢察署檢察官以110年度偵字第24022號、 109
    年度偵字第15031、15032、21873、21874號、110年度偵字
    第1014、18831號及109年度偵字第15952號、110年度偵字第
    7992號移送併辦部分（即附表編號4至7部分），與原起訴之
    犯罪事實有想像競合之裁判上一罪關係，依審判不可分之原
    則，為起訴效力所及，本院自應併予審理。
(四)被告郭祖寧係以幫助之意思而為上開構成要件以外之行為，
    均為幫助犯，應依刑法第30條第2項之規定，按正犯之刑減
    輕之。又被告郭祖寧於審判中自白洗錢犯罪，爰依洗錢防制
    法第16條第2項規定，遞減輕其刑。
(五)爰審酌被告郭祖寧提供帳戶提款卡、密碼供不詳人士使用，
    助長他人財產犯罪之風氣，增加被害人尋求救濟及治安機關
    查緝犯罪之困難，亦使不法詐欺犯得以順利掩飾其詐欺所得
    之財物，危害被害人財產安全及社會治安，兼衡被告之犯罪
    動機、目的、手段、受害人數達7人，犯罪後迄至本院審理
    時始坦承犯行，尚未與被害人達成和解，被害人所受損害尚
    未得到填補，兼衡被告郭祖寧自承高中肄業之智識程度、在
    押前無業、有一80歲之奶奶待扶養等等一切情狀，量處如主
    文所示之刑，並就併科罰金部分諭知易服勞役之折算標準。
四、沒收：
(一)末按犯罪所得，屬於犯罪行為人者，沒收之。但有特別規定
    者，依其規定；前2項之沒收，於全部或一部不能沒收或不
    宜執行沒收時，追徵其價額，刑法第38條之1第1項、第3項
    固分別有明文；然因犯罪所得之物，以實際所得者為限，苟
    無所得或尚未取得者，自無從為沒收追繳之諭知（最高法院
　　89年度台上字第3434號判決意旨可資參照）。
(二)被告郭祖寧所為僅成立幫助詐欺取財、幫助洗錢之犯行，且
    其否認有獲得報酬，綜觀卷內資料，亦無積極證據證明被告
    郭祖寧就此犯行確已實際獲有報酬或贓款等犯罪所得，檢察
    官對此亦未提出證據加以證明，依「罪證有疑，利於被告」
    原則，難以認定有何犯罪所得，自無從併予宣告沒收。
(三)被告郭祖寧所提供之國泰世華銀行帳戶存摺、提款卡未據扣
    案，且該等物品可隨時停用、掛失補辦，不具刑法上之重要
    性，而無宣告沒收之必要，爰不予宣告沒收。　
(四)又按犯洗錢防制法第14條之罪，其所移轉、變更、掩飾、隱
    匿、收受、取得、持有、使用之財物或財產上利益，沒收之
    ，同法第18條第1項前段固定有明文，而其立法理由係為沒
    收洗錢行為標的之財物或財產上利益，惟該條文並未規定「
    不論屬於犯罪行為人與否」均沒收之，自仍以屬於犯罪行為
    人者為限，始應予以沒收。如附表所示被害人等匯入被告郭
    祖寧所提供之金融帳戶之款項，業經提領，並無證據證明該
    等款項係由被告郭祖寧提領或提領後業經交付被告，亦不能
    依洗錢防制法第18條第1項前段沒收該等財物，附此敘明。
據上論斷，應依刑事訴訟法第273條之1第1項、第299條第1項前
段，洗錢防制法第2條第2款、第14條第1項、第16條第2項，刑法
第11條前段、第30條第1項前段、第2項、第339條第1項、第55條
、第42條第3項，刑法施行法第1條之1第1項，判決如主文。　
本案經檢察官胡晟榮提起公訴及檢察官許嘉龍併辦審理、檢察官
蘇聖涵到庭執行職務。
中　　華　　民　　國　　111 　年　　8 　　月　　30　　日
　　　　　　　　　刑事第八庭    法　官　鄭燕璘
以上正本證明與原本無異
如不服本判決應於收受本判後20日內向本院提出上訴書狀，並應
敘述具體理由。其未敘述上訴理由者，應於上訴期間屆滿後20日
內向本院補提理由書狀（均須按他造當事人之人數附繕本）「切
勿逕送上級法院」。
  　　　　　　　　　　　　　　　書記官　楊玉寧
中　　華　　民　　國　　111 　年　　8 　　月　　30　　日
附錄本案論罪科刑法條全文：
中華民國刑法第339條：
意圖為自己或第三人不法之所有，以詐術使人將本人或第三人之
物交付者，處5年以下有期徒刑、拘役或科或併科50萬元以下罰
金。
以前項方法得財產上不法之利益或使第三人得之者，亦同。
前二項之未遂犯罰之。

洗錢防制法第14條：
有第二條各款所列洗錢行為者，處7年以下有期徒刑，併科新臺
幣5百萬元以下罰金。
前項之未遂犯罰之。
前二項情形，不得科以超過其特定犯罪所定最重本刑之刑。

附表：
編號 被害人/告訴人 詐騙手法 匯款金額（新臺幣） 匯款時間 證據 1 告訴人 洪宜伶 自109年5月間某日起，透過交友軟體Tinder及通訊軟體Line與洪宜伶取得聯繫，再向其謊稱可將錢匯入「達康投資有限公司」投資平台所指定帳戶，即可代為操作外幣交易云云，致洪宜伶因此陷於錯誤，先後匯款右列金額至郭祖寧名下臺灣銀行復興分行帳號(000)000000000000號帳戶內。 29,985元 109年6月12日下午1時36分 ①被告郭祖寧於警詢、偵查及本院中之供述【偵卷P149-151、P190-193、P194-195、本院卷P103-108、本院卷P161-164、P253-258】 ②證人即告訴人洪宜伶於警詢之證述【警卷P107-113】 ③證人即同案被告楊沛玉於本院之證述【本院卷P330-333】 ④證人即同案被告王駿珽於本院之證述【本院卷P402-406】 ⑥臺灣銀行復興分行109年10月27日復興營密字第10900041901號函暨檢附之帳號000000000000號帳戶客戶基本資料及交易明細【警卷P595-610】 ⑦洪宜伶遭詐騙案匯款明細【警卷P115】 ⑧洪宜伶匯款資料：第一銀行帳號000-000-00-000000號活期儲蓄存款存摺封面、帳戶餘額明細清單、自動提款機交易明細、第一銀行匯款申請書回條1張及第一銀行000-000-00-000000號活期儲蓄存款存摺封面及內頁影本【警卷P117-135】 ⑨洪宜伶與暱稱「達康~」於通訊軟體LINE之對話紀錄擷圖一份及達康投資平台之應用程式擷圖一張【警卷P137-148】 ⑩洪宜伶報案資料：內政部警政署反詐騙諮詢專線紀錄表、南投縣政府警察局草屯分局新光派出所受理詐騙帳戶通報警示簡便格式表、金融機構聯防機制通報單、受理各類案件紀錄表、受理刑事案件報案三聯單【警卷P149-150、P175-177、P187、P203-205、P207-209、P235-237】    150,000元 109年6月13日上午1時13分  2 告訴人 趙婕琪 自109年6月1日某時起，透過交友軟體Sweetring及通訊軟體Line與趙婕琪取得聯繫，再向其謊稱可將錢匯入某投資平台所指定帳戶，即可代為操作外幣交易獲利云云，致趙婕琪因此陷於錯誤，先後匯款右列金額至郭祖寧名下臺灣銀行復興分行帳號(000)000000000000號帳戶內。 10,000元 109年6月10日下午1時整 ①被告郭祖寧於警詢、偵查及本院中之供述【偵卷P149-151、P190-193、P194-195、本院卷P103-108、本院卷P161-164、P253-258】 ②證人即告訴人趙婕琪於警詢中之證述【警卷P247-250】 ③證人即同案被告楊沛玉於本院之證述【本院卷P330-333】 ④證人即同案被告王駿珽於本院之證述【本院卷P402-406】 ⑤臺灣銀行復興分行109年10月27日復興營密字第10900041901號函暨檢附之帳號000000000000號帳戶客戶基本資料及交易明細【警卷P595-610】 ⑥趙婕琪匯款資料：聯邦銀行帳號000-000000000000號活期儲蓄存款存摺封面影本、富邦網路銀行交易明細擷圖2張【警卷P281、P287、P288】 ⑦趙婕琪與暱稱「達康Tom楊正楷」於通訊軟體LINE之對話紀錄擷圖一份【警卷P291-377】 ⑧趙婕琪報案資料：內政部警政署反詐騙諮詢專線紀錄表、新北市政府警察局三峽分局橫溪派出所受理詐騙帳戶通報警示簡便格式表、受理各類案件紀錄表、受理刑事案件報案三聯單【警卷P251-253、P265-267、P379-385】    30,000元 109年6月11日下午1時7分  3 告訴人 陳美均 自109年5月30日某時起，透過交友軟體Sweetring及通訊軟體Line與陳美均取得聯繫，再向其謊稱可將錢匯入某投資平台(網址:http://hntxsoft.com)註冊帳號，即可代為操作外幣交易獲利云云，致陳美均因此陷於錯誤，先後匯款右列金額至郭祖寧名下臺灣銀行復興分行帳號(000)000000000000號帳戶內。 30,000元 109年6月10日下午1時14分 ①被告郭祖寧於警詢、偵查及本院中之供述【偵卷P149-151、P190-193、P194-195、本院卷P103-108、本院卷P161-164、P253-258】 ②證人即告訴人陳美均於警詢中之證述【警卷P401-414、警卷P415-417】 ③證人即同案被告楊沛玉於本院之證述【本院卷P330-333】 ④證人即同案被告王駿珽於本院之證述【本院卷P402-406】 ⑤陳美均匯款資料：台新銀行自動提款機交易明細、第一銀行帳號000-00-000000號存摺封面及內頁影本、華南銀行帳號000-00-000000-0號存摺封面及內頁影本、郵局帳號00000000000000號存摺封面及內頁影本、網路銀行匯款紀錄擷圖【警卷P506、P517-519、P525、P528、P531-533、P542-545】 ⑥陳美均報案資料：內政部警政署反詐騙諮詢專線紀錄表、新北市政府警察局永和分局新生派出所受理詐騙帳戶通報警示簡便格式表、受理各類案件紀錄表、受理刑事案件報案三聯單【警卷P419-420、P435、P437、P581-583】 ⑦陳美均與暱稱「達康Tom楊正楷?」於通訊軟體LINE之對話紀錄擷圖一份【警卷P561-580】 ⑧臺灣銀行復興分行109年10月27日復興營密字第10900041901號函暨檢附之帳號000000000000號帳戶客戶基本資料及交易明細【警卷P595-610】    30,000元(起訴書誤載為30,005元，應予更正) 109年6月10日下午1時18分     28,000元 109年6月10日下午1時22分     30,000元 109年6月11日下午2時20分     30,000元 109年6月11日下午2時23分     30,000元 109年6月11日下午2時26分  4 被害人 王鈺如 詐騙集團成員於109年6月4日經由網路軟體Instagram結識告訴人王鈺如後，以通訊軟體Line向其佯稱：於Ainfx網站上申辦了投資的帳號，可投資貨幣轉存獲利云云，致告訴人王鈺如誤信為真，而匯款右列款項至郭祖寧名下臺灣銀行復興分行帳號(000)000000000000號帳戶內。 30,000元 109年6月9日下午3時50分(併辦意旨書附表誤載為110年，應予更正) ①被告郭祖寧於警詢、檢事官詢問及本院中之供述【[併1]偵六卷P7-8(同偵卷P149-151)、[併1]偵一卷P13-14(同偵卷P194-195；[併1]偵二卷P11-12)、本院卷P103-108、本院卷P161-164、P253-258】 ②證人即告訴人王鈺如於警詢之證述【[併1]偵六卷P9-11(同[併1]偵七卷P25反-26反)】 ③證人即同案被告楊沛玉於本院之證述【本院卷P330-333】 ④證人即同案被告王駿珽於本院之證述【本院卷P402-406】 ⑤告訴人王鈺如報案資料：內政部警政署反詐騙諮詢專線紀錄表、嘉義市政府警察局第一分局長榮派出所受理詐騙帳戶通報警示簡便格式表、陳報單、受理各類案件紀錄表、受理刑事案件報案三聯單、金融機構聯防機制通報單【[併1]偵六卷P21-22、P27-29、P34、[併1]偵七卷P25、P35正反(同[併1]偵七卷P28-34)】 ⑥告訴人王鈺如匯款資料：109年6月12日郵政跨行匯款申請書、郵政自動櫃員機交易明細表各1紙【[併1]偵六卷P36-P37(同[併1]偵七卷P32反)】 ⑦告訴人王鈺如手機畫面擷圖【[併1]偵六卷P37-38】 ⑧國泰世華商業銀行存匯作業管理部110年4月22日國世存匯作業字第1100061707號函暨檢附之交易明細資料【[併1]偵九卷P47-49】 5 告訴人 紀易玫 詐騙集團成員於109年4月間某日，經由交友軟體OMI結識告訴人紀易玫後，以通訊軟體LINE與告訴人紀易玫聯絡並向其謊稱：可參加小資族外匯代操專案云云，致告訴人紀易玫信以為真，先後匯款右列款項至郭祖寧名下臺灣銀行復興分行帳號(000)000000000000號帳戶內。 30,000元 109年6月12日下午2時6分 ①被告郭祖寧於本院中之供述【本院卷P103-108、本院卷P161-164、P253-258】 ②證人即告訴人紀易玫於警詢之證述【[併2]偵卷P7-12、P13-29】 ③證人即同案被告楊沛玉於本院之證述【本院卷P330-333】 ④證人即同案被告王駿珽於本院之證述【本院卷P402-406】 ⑤自動櫃員機交易明細1份【[併2]偵卷P159-181】 ⑥告訴人紀易玫所有之合作金庫商業銀行帳號0000000000000000帳戶交易明細【[併2]偵卷P77-85】 ⑦告訴人紀易玫所有之郵局帳號00000000000000帳戶交易明細【[併2]偵卷P87-96】 ⑧告訴人紀易玫與詐騙集團成員之LINE對話紀錄譯文【[併2]偵卷P97-134】 ⑨告訴人紀易玫與詐騙集團成員之LINE對話紀錄【[併2]偵卷P135-158】 ⑩告訴人紀易玫報案資料：內政部警政署反詐騙諮詢專線紀錄表、台中市政府警察局烏日分局大肚分駐所受理詐騙帳戶通報警示簡便格式表【[併2]偵卷P61-75】 ⑪臺灣銀行營業部110年1月15日營存字第11000005431號函暨檢附之客戶基本資料及存摺存款歷史明細批次查詢結果【[併2]偵卷P31-35】    30,000元 109年6月12日下午2時14分  6 告訴人 林詩婷 詐騙集團成員於109年4月15日利用交友軟體Omi結識告訴人林詩婷後，藉由通訊軟體Line向其佯稱：可投資外匯商品獲利云云，致告訴人林詩婷誤信為真，至交易平台萬事達(網址:http://diut.top)註冊帳戶並匯款至郭祖寧名下臺灣銀行復興分行帳號(000)000000000000號帳戶內。 5,000元 109年6月9日下午3時38分 ①被告郭祖寧於警詢、檢事官詢問及本院中之供述【[併3]警一卷P9-12(同偵卷P190-193)、[併3]偵一卷P77-78(同偵卷P194-195)、本院卷P103-108、本院卷P161-164、P253-258】 ②證人即告訴人林詩婷於警詢之證述【[併3]警二卷P61-66】 ③證人即同案被告楊沛玉於本院之證述【本院卷P330-333】 ④證人即同案被告王駿珽於本院之證述【本院卷P402-406】 ⑤告訴人林詩婷報案資料：內政部警政署反詐騙諮詢專線紀錄表、臺中市政府警察局太平分局新平派出所受理各類案件紀錄表、受理刑事案件報案三聯單、受理詐騙帳戶通報警示簡便格式表、金融機構聯防機制通報單【[併3]警二卷P189-194、P199-223(同[併3]警二卷P225-227)】 ⑥告訴人林詩婷與詐騙集團成員之LINE對話紀錄擷圖【[併3]警二卷P195-197】 ⑦臺灣銀行復興分行客戶基本資料及客戶往來明細查詢單【[併3]警一卷P39-45】 ⑧臺灣銀行營業部109年9月28日營存字第10901016271號函暨檢附之存摺存款歷史明細批次查詢結果【[併3]警二卷P129-134】    30,000元 109年6月9日下午3時44分  7 被害人 蘇奕瑄 詐騙集團成員於109年6月9日經由通訊軟體Line向被害人蘇奕瑄佯稱：可利用匯率差賺錢云云，致其誤信為真，而匯款至郭祖寧名下臺灣銀行復興分行帳號(000)000000000000號帳戶內。 14,000元 109年6月11日下午1時2分 ①被告郭祖寧於警詢、檢事官詢問及本院中之供述【[併3]警一卷P9-12(同偵卷P190-193)、[併3]偵一卷P77-78(同偵卷P194-195)、本院卷P103-108、本院卷P161-164、P253-258】 ②證人即被害人蘇奕瑄於警詢中之證述【[併3]警一卷P21-25】 ③證人即同案被告楊沛玉於本院之證述【本院卷P330-333】 ④證人即同案被告王駿珽於本院之證述【本院卷P402-406】 ⑤被害人蘇奕瑄與詐騙集團之LINE對話紀錄擷圖【[併3]警一卷P71-75】 ⑥被害人蘇奕瑄匯款之交易明細【[併3]警一卷P77】 ⑦被害人蘇奕瑄報案資料：內政部警政署反詐騙諮詢專線紀錄表、臺南市政府警察局永康分局鹽行派出所受理詐騙帳戶通報警示簡便格式表、受理各類案件紀錄表、受理刑事案件報案三聯單、金融機構聯防機制通報單【[併3]警一卷P79-95】 ⑧臺灣銀行復興分行客戶基本資料及客戶往來明細查詢單【[併3]警一卷P39-45】 ⑨臺灣銀行營業部109年9月28日營存字第10901016271號函暨檢附之存摺存款歷史明細批次查詢結果【[併3]警二卷P129-134】